【裁判字號】    98,易,813
【裁判日期】    980415
【裁判案由】    竊盜
【裁判全文】
臺灣臺中地方法院刑事判決               98年度易字第813號
公  訴  人  臺灣臺中地方法院檢察署檢察官
被      告  甲○○
上列被告因竊盜案件，經檢察官提起公訴（98年度偵字第2239號
），本院判決如下：
    主    文
甲○○竊盜，累犯，處有期徒刑參月，如易科罰金，以壹仟元折
算壹日。扣案機車之鑰匙壹支沒收。
    犯罪事實
一、甲○○曾於民國九十六年間因犯公共危險罪，經本院判處有
    期徒刑三月確定，於九十七年三月二十七日易科罰金執行完
    畢。詎其復意圖為自己不法之所有，於九十八年一月四日晚
    間十時二十分許，在臺中縣霧峰鄉○○路二九六號之領鮮超
    市前停車區，以自備鑰匙一支撬壞鑰匙孔發動電門竊取店員
    乙○○使用之車牌號碼NQC─272號重機車一輛（約值新臺幣
    一萬元，車主登記為其母洪于婷，毀損部分未據告訴）。甲
    ○○得手後，騎乘該機車離開之際，因乙○○發覺，當場阻
    止甲○○離去，並經店內人員報警至現場處理而查獲（上開
    機車業已發還乙○○），並扣得甲○○所有竊取機車之鑰匙
    一支。
二、案經臺中縣警察局霧峰分局報告臺灣臺中地方法院檢察署檢
    察官偵查起訴。
    理    由
一、按現行刑事訴訟法為保障被告之反對詰問權，排除具有虛偽
    危險性之傳聞證據，以求實體真實之發見，於該法第一百五
    十九條第一項明定被告以外之人於審判外之言詞或書面陳述
    ，除法律有規定者外，不得作為證據。又被告以外之人於審
    判外之陳述，雖不符前四條之規定（即刑事訴訟法第一百五
    十九條之一至同條之四），而經當事人於審判程序同意作為
    證據，法院審酌該言詞陳述或書面陳述作成時之情況，認為
    適當者，亦得為證據；當事人、代理人或辯護人於法院調查
    證據時，知有第一百五十九條第一項不得為證據之情形，而
    未於言詞辯論終結前聲明異議者，視為有前項之同意，刑事
    訴訟法第一百五十九條之五定有明文。本件檢察官、被告並
    未就卷內證據資料之證據能力有所爭執，且迄於言詞辯論終
    結前，均未主張有刑事訴訟法第一百五十九條第一項不得為
    證據之情形，是應認已同意卷內證據均得作為證據，且經本
    院審酌後，認無不適當之情形，應認本案調查之卷內證據均
    有證據能力，合先敘明。
二、訊據被告甲○○矢口否認有何竊盜犯行，辯稱：當天其有喝
    酒，不知道自己做什麼事；其找朋友泡茶，順路經過領鮮超
    市，進去買東西又出來；其有騎腳踏車過去；當天其有喝酒
    ，欲回家不知道是騎哪輛機車，其喝醉了；扣案鑰匙是什麼
    鑰匙其不知道，其一生沒做虧心事云云，另具狀稱其患有輕
    度老人失智症云云，並提出澄清綜合醫院中港分院診斷證明
    書一份為憑。經查：被告於上開時、地以竊取證人乙○○使
    用之車牌號碼NQC─272號重機車一輛，發動離去時因證人乙
    ○○查覺上前制止一節，業據證人乙○○於警詢時及本院審
    理中證述明確，證人乙○○於警詢證稱：九十八年一月四日
    晚間十時許被告進入店內稱要叫計程車，其同事表示沒有計
    程車之電話，被告即至店外停車場晃，並用其鑰匙要撬同事
    之機車，被渠等制止；復於同日十時二十分許其在店內櫃檯
    結帳時聽到其機車發動的聲音，立即衝到店外看到被告騎其
    機車要離開，其向前拉住制止等語，復於審理中證稱：當天
    其聽同事說被告有請店員要幫忙叫計程車，其想沒有其的事
    情，就沒有去理會，被告進入店內沒有買東西，就說要叫計
    程車，到店外以後，其有發現被告拿鑰匙去撬其他人的機車
    ，其有制止，說那是別人的機車，被告沒有回答，手揮一揮
    就離開，過一會兒就又回來，又在那邊撬別人的機車，其想
    沒有發動就不理他，後來還發現其的機車被被告發動；其機
    車比較舊，發動時會有聲音，聽的出來，其聽到發動的聲音
    ，覺得很奇怪，就探頭往店外看，就是被告騎其機車，已經
    發動機車，人已經坐在機車上，離開停車位置一點點，大約
    一公尺左右，其發現後就馬上跑出去，其趕快把被告拉住，
    並說這不是你的機車、你騎錯了，但被告還是要騎走，其並
    未聞到酒味，但其覺得被告有喝酒等語。足見被告確係以鑰
    匙撬開證人乙○○機車鑰匙孔發動機車，甫離去之際即為證
    人乙○○查悉阻攔，雖旋即遭證人乙○○查覺攔下，惟該機
    車業已經被告發動騎乘移動，足徵該機車業已置於被告實力
    支配之下，其竊盜犯行業已既遂。而本件案發現場之超市，
    設有監視錄影，被告甲○○全部竊車犯行，已經錄影存證，
    有錄影光碟一片及翻拍相片三張在卷可參。並有扣案鑰匙一
    支、筆錄及贓物認領保管單附卷可稽。被告辯以其喝醉、不
    知做什麼事、要回家不知騎哪輛機車云云，惟被告自承當日
    係騎乘腳踏車等情，倘有酒後誤騎情事，衡情應係誤騎腳踏
    車而非誤騎機車；再者，證人乙○○於警詢時證稱：機車鑰
    匙孔被損壞等語，復於審理中證稱：其機車鑰匙孔被損壞，
    被告是撬到壞才可以發動等語，顯見被告施以相當不法腕力
    ，猶致破壞機車鑰匙孔方得以發動機車，此與誤認他人機車
    為自己機車而以自己鑰匙發動之情形迥異。被告辯以其飲酒
    致醉云云，證人乙○○亦證稱其覺得被告有喝酒等情，然縱
    以被告確有飲酒，惟被告原在店外停車場即持鑰匙意欲撬他
    人之機車且經證人乙○○制止，嗣後復再竊取證人乙○○之
    機車，已如前述，顯見被告在場時確係意在竊取機車，至為
    明確，苟被告係飲酒後至泥醉不省人事，當無持鑰匙執意撬
    開他人機車鑰匙行竊之理，被告徒以酒醉否認犯行，顯係卸
    責遁詞，不足採信。被告另稱其患輕度老人失智症云云，並
    提出診斷證明為憑，惟上開診斷證明載明就診時間係九十八
    年二月九日、三月九日，就診時間係本件犯行之後，未足為
    有利被告之認定，且縱其患有疾病，亦無解其竊盜犯行之成
    立。綜上，本件事證明確。被告犯行洵堪認定，應予依法論
    科。
三、核被告所為，係犯刑法第三百二十條第一項竊盜罪。又被告
    曾於九十六年間因犯公共危險罪，經本院判處有期徒刑三月
    確定，於九十七年三月二十七日易科罰金執行完畢一節，有
    刑案紀錄查註紀錄表、臺灣高等法院被告前案紀錄表各一份
    附卷可稽，其於有期徒刑行執行完畢後，茲於五年以內再故
    意犯本件有期徒刑以上之罪，應依刑法第四十七條第一項之
    規定，為累犯，應加重其刑。爰審酌被告前已有竊盜前科，
    經法院論罪科刑並入監執行，仍未生警惕，復有本件犯行，
    然其竊得財物之價值非鉅、且甫得手即為被害人查悉報警究
    辦，且竊得機車業已發還被害人，所生危害非大，惟其犯後
    砌詞卸責，自稱其沒有前科、一生未做虧心事云云，其無悔
    意猶為乖張大語之犯後態度等一切情狀，量處如主文所示之
    刑，並諭知易科罰金之折算標準。扣案鑰匙一支，被告雖否
    認為其所有，惟被告為警查獲時該鑰匙即以鍊條附掛腰際，
    有查獲現場照片一幀可憑（見警卷第二三頁下方照片），顯
    見係被告隨身攜帶持有之物，而證人即被害人乙○○亦見被
    告以鑰匙撬機車，且其機車鑰匙孔亦確遭破壞等情，足見上
    開鑰匙應係被告所有且供犯罪用之物，應依刑法第三十八條
    第一項第二款沒收之。
據上論斷，應依刑事訴訟法第二百九十九條第一項前段，刑法第
三百二十條第一項、第四十七條第一項、第四十一條第一項前段
、第三十八條第一項第二款，刑法施行法第一條之一第一項、第
二項前段，判決如主文。
本案經檢察官陳僑舫到庭執行職務。
中    華    民    國    98    年    4    月    15    日
                  刑事第八庭    法  官  陳  葳
以上正本證明與原本無異。
如不服本判決應於收受判決後10日內向本院提出上訴書狀，並應
敘述具體理由；其未敘述上訴理由者，應於上訴期間屆滿後20日
內向本院補提理由書（均須按他造當事人之人數附繕本）「切勿
逕送上級法院」。
                                書記官  張雅如
中    華    民    國    98    年    4    月    15    日
附錄法條：
刑法第三百二十條第一項：
意圖為自己或第三人不法之所有，而竊取他人之動產者，為竊盜
罪，處五年以下有期徒刑、拘役或五百元以下罰金。


司法院資訊處製作；財團法人民間司法改革基金會備份。
